【裁判字號】    94,訴,1400
【裁判日期】    950127
【裁判案由】    違反槍砲彈藥刀械管制條例
【裁判全文】
臺灣臺南地方法院刑事判決              94年度訴字第1400號
    公  訴  人  臺灣臺南地方法院檢察署檢察官
    被      告  乙○○
    指定辯護人  黃昭雄律師
上列被告因違反槍砲彈藥刀械管制條例案件，經檢察官提起公訴
（九十四年度偵字第一一一○四號），本院判決如下：
    主    文
乙○○未經許可，持有可發射子彈具有殺傷力之槍枝，累犯，處
有期徒刑年肆月，併科罰金新臺幣伍萬元，罰金如易服勞役，
以新臺幣玖佰元即銀元佰元折算壹日。扣案仿ＢＥＲＥＴＴＡ
改造手槍壹支（槍枝管制編號0000000000號，含彈匣
壹個）、改造子彈貳拾伍顆均沒收。
    犯罪事實
一、乙○○前於民國八十五年間，因違反肅清煙毒條例等案件，
    經臺灣高等法院臺南分院判處有期徒刑八年確定，於八十八
    年七月八日縮短刑期假釋出監，並於九十二年五月十一日縮
    刑期滿執行完畢。詎其明知非經主管機關許可，不得持有具
    有殺傷力之槍枝、子彈，竟於九十四年八月二十七日，在臺
    南市安平區之某地點，自姓名年籍均不詳綽號「安平」之成
    年男子處，收受可發射子彈具有殺傷力、仿ＢＥＲＥＴＴＡ
    廠八四型半自動手槍製造之玩具手槍，換裝土造金屬槍管及
    土造金屬滑套而成之改造手槍一支（槍枝管制編號0000
    000000號，含彈匣壹個），及改造子彈三十七顆（其
    中二顆經鑑定不具殺傷力），而未經許可持有上開槍、彈。
    嗣於同年月三十日下午十一時二十分許，在高雄縣路竹鄉○
    ○路五三○巷十九之六號，因另案經警執行逕行拘提，當場
    自其身上扣得改造子彈三十七顆，並經乙○○同意搜索前往
    前開住處，而在上址三樓房間內扣得改造手槍一支，而查悉
    上情。
二、案經臺南市警察局第一分局報請臺灣臺南地方法院檢察署檢
    察官偵查起訴。
    理    由
一、上揭犯罪事實，業據被告乙○○於警詢、偵查中及本院審理
    時均自白不諱（見偵查卷第九至十頁、第五十三至五十四頁
    、本院卷九十五年一月十七日審判筆錄），並有查獲之改造
    槍枝一支（槍枝管制編號0000000000號，含彈匣
    一個）、改造子彈三十七顆扣案可資佐證。而上開扣案之槍
    枝、子彈經送鑑定結果，認：「送鑑改造手槍一支（槍枝管
    制編號0000000000號），認係由仿ＢＥＲＥＴＴ
    Ａ廠八四型半自動手槍製造之玩具手槍，換裝土造金屬槍管
    及土造金屬滑套而成之改造手槍，機械性能良好，可擊發適
    用子彈，認具殺傷力」；「送鑑改造子彈三十七顆，認均係
    具直徑約八‧○ＭＭ金屬彈頭之土造子彈，經採樣十二顆試
    射，其中十顆，可擊發，認具殺傷力；餘二顆，無法擊發，
    認不具殺傷力」等情，有內政部警政署刑事警察局九十四年
    九月八日刑鑑字第○九四○一三四一四四號槍彈鑑定書在卷
    可稽（見偵查卷第五十六至五十八頁）。足認被告自白與事
    實相符，應可採信。本件被告未經許可，持有具有殺傷力之
    槍、彈，事證明確，被告犯行洵堪認定，應依法論科。
二、本件扣案之改造手槍，屬槍砲彈藥刀械管制條例第四條第一
    項第一款及第八條所規定之「其他可發射金屬或子彈具有殺
    傷力之各式槍砲」；改造子彈係屬於同條例第四條第一項第
    二款及第十二條所稱之「子彈」。是核被告乙○○所為，係
    違反槍砲彈藥刀械管制條例第八條第四項之未經許可，持有
    可發射子彈具有殺傷力之槍枝罪、同條例第十二條第四項之
    未經許可，持有子彈罪。扣案之彈匣為上開改造手槍之構成
    部分，並非單獨存在，故不另論未經許可持有槍枝之主要組
    成零件罪。又被告以一行為同時觸犯上開二罪，為想像競合
    犯，應依刑法第五十五條規定，從一重之未經許可持有可發
    射子彈具有殺傷力之槍枝罪處斷。乙○○前於民國八十五年
    間因違反肅清煙毒條例等案件，經臺灣高等法院臺南分院判
    處有期徒刑八年確定，於八十八年七月八日縮短刑期假釋出
    監，並於九十二年五月十一日縮刑期滿執行完畢，有臺灣高
    等法院被告前案紀錄表在卷可考，其於有期徒刑執行完畢後
    五年內再犯本件有期徒刑以上之罪，為累犯，應依刑法第四
    十七條之規定加重其刑。爰審酌槍、砲係屬高度危險之物品
    ，非經主管機關許可不得擅自持有，以維社會大眾安全，被
    告無故持有上開槍、砲，且未繳交治安機關，嚴重危害社會
    安全，影響社會治安甚鉅，然被告並未實際將槍、彈取出使
    用，且歷經警詢、偵訊及本院審理中均能坦承犯行，態度良
    好等一切情狀，量處如主文所示之刑，並就所宣告併科罰金
    部分，諭知其易服勞役之折算標準，以示懲儆。扣案具有殺
    傷力之ＢＥＲＥＴＴＡ改造手槍一支（槍枝管制編號000
    0000000號，含彈匣一個）及具有殺傷力之改造子彈
    二十五顆，均屬違禁物，應依刑法第三十八條第一項第一款
    之規定宣告沒收。另扣案具有殺傷力之改造子彈十顆，因內
    政部警政署刑事警察局於鑑驗過程中，已實際試射擊發，其
    彈藥部分因擊發而燃燒殆盡，其餘部分亦裂解為彈頭及彈殼
    ，已不具子彈之外型及功能，均不具殺傷力，與另扣案不具
    有殺傷力之改造子彈二顆（亦經內政部警政署刑事警察局於
    鑑驗過程中實際試射擊發），均非違禁物，爰均不另為沒收
    之諭知，附此敘明。
據上論斷，應依刑事訴訟法第二百九十九條第一項前段，槍砲彈
藥刀械管制條例第八條第四項、第十二條第四項，刑法第十一條
前段、第五十五條前段、第四十七條、第四十二條第二項、第三
十八條第一項第一款，罰金罰鍰提高標準條例第二條，判決如主
文。
本案經檢察官甲○○到庭執行職務。
中    華    民    國    95      年    1    月    27   日
                刑事第二庭  審判長法  官  鄭文祺
                                  法  官  林中如
                                  法  官  陳賢德
以上正本證明與原本無異。
如不服本判決，應於收受送達後10日內向本院提出上訴書狀（應
附繕本）。
                                  書記官  王志銘
中    華    民    國    95    年    1     月    27    日
附錄論罪科刑法條：
槍砲彈藥刀械管制條例第八條第四項
未經許可，持有、寄藏或意圖販賣而陳列第一項所列槍枝者，處
三年以上十年以下有期徒刑，併科新臺幣七百萬元以下罰金。
槍砲彈藥刀械管制條例第十二條第四項
未經許可，持有、寄藏或意圖販賣而陳列子彈者，處五年以下有
期徒刑，併科新臺幣三百萬元以下罰金。


司法院資訊處製作；財團法人民間司法改革基金會備份。
